【裁判字號】    98,易,3197
【裁判日期】    981019
【裁判案由】    贓物
【裁判全文】
臺灣臺中地方法院刑事判決              98年度易字第3197號
公  訴  人  臺灣臺中地方法院檢察署檢察官
被      告  丁○○
                  （現另案在臺灣臺中監獄臺中分監執行中）
上列被告因贓物案件，經檢察官提起公訴（98年度偵字第4664號
），被告於準備程序中就被訴事實為有罪之陳述，經告以簡式審
判之旨，並聽取意見後，本院合議庭裁定由受命法官獨任進行簡
式審判程序，判決如下：
    主    文
丁○○收受贓物，累犯，處拘役伍拾日，如易科罰金，以新臺幣
壹仟元折算壹日；又收受贓物，累犯，處拘役肆拾日，如易科罰
金，以新臺幣壹仟元折算壹日；又收受贓物，累犯，處拘役肆拾
日，如易科罰金，以新臺幣壹仟元折算壹日。應執行拘役壹佰貳
拾日，如易科罰金，以新臺幣壹仟元折算壹日。
    犯罪事實
一、丁○○前於民國93年間，因毒品、搶奪及贓物等案件，經本
    院以93年度訴字第2979號分別判處有期徒刑8月、1年2月、4
    月，應執行有期徒刑2年確定，於95年5月26日假釋付保護管
    束，於95年9月11日期滿未經撤銷，視為執行完畢。復於95
    年間，因搶奪案件，經本院以95年度訴字第3750號判處有期
    徒刑1年4月確定；另於96年間，因施用毒品案件，經本院以
    96年度訴字第773號判處有期徒刑10月確定，上開2案嗣經分
    別減為有期徒刑8月、5月，並定應執行刑為有期徒刑1年又
    15日，於97年5月31日執行完畢。詎不知警惕，其可知真實
    姓名、年籍不詳，綽號「明昌」之成年男子所交付之行動電
    話均係來源不明之贓物，竟仍基於收受贓物之犯意，於97年
    12月17日下午5時40分至同日下午5時49分間之某時，在臺中
    縣豐原市○○路691巷2之2號之住處內，收受「明昌」所交
    付NOKIA牌6070型及MOTOROLA牌V3型之行動電話2支（序號分
    別為000000000000000號、000000000000000號，均為甲○○
    於同年月17日下午5時40分許，在臺中縣潭子鄉○○路○段10
    2號住處1樓客廳遭不詳之人竊取），並旋於同年月17日下午
    5時49分許，持往臺中縣大雅鄉○○路○段118號「文軒通訊
    行」，分別以新臺幣（下同）300元及700元之代價，出售給
    不知情之負責人楊惠琴，再將所得款項交付在外等候之「明
    昌」；丁○○另行基於收受贓物之犯意，於97年12月27日下
    午至翌（28）日【起訴書誤載為97年12月17日下午至翌（18
    ）日】上午11時47分間之某時，在前揭之住處內，收受「明
    昌」所交付SAMSUNG牌之行動電話1支（序號為000000000000
    000號，為丙○○於同年月27日【起訴書誤載為17日】下午
    ，在臺中縣大雅鄉○○○路129巷1弄9號住處1樓客廳內遭不
    詳之人竊取），並旋於同年月28日【起訴書誤載為18日】上
    午11時47分許，持往前開「文軒通訊行」，以200元之代價
    出售給不知情之負責人楊惠琴，再將所得款項交付在外等候
    之「明昌」；丁○○復另基於收受贓物之犯意，於97年12
    月30日上午11時至同日晚間9時26分間之某時，在前揭之住
    處內，收受「明昌」所交付SAMSUNG牌之行動電話1支（序號
    為000000000000000號，為乙○○於98年12月30日上午11時
    許，在臺中縣神岡鄉○○路18號之住處1樓客廳遭不詳之人
    竊取），並旋於同年月30日晚間9時26分許，持往前開「文
    軒通訊行」，以200元代價，出售給不知情之負責人楊惠琴
    ，再將所得款項交付在外等候之「明昌」。
二、案經臺中縣警察局移送臺灣臺中地方法院檢察署檢察官偵查
    起訴。
    理    由
一、前揭犯罪事實，業據被告丁○○於本院供承不諱，並為認罪
    之表示，核與被害人甲○○、丙○○及證人游月琴即乙○○
    之配偶、楊惠琴之證述相符，並有通聯調閱查詢單、手機序
    號000000000000000、000000000000000、000000000000000
    、000000000000000號雙向通聯紀錄、文軒通訊行買入登記
    簿、整合性查贓系統、臺灣大哥大資料查詢門號0000000000
    號行動電話通聯紀錄等在卷足憑，核被告之自白與事實相符
    ，應屬真實。是本案事證明確，被告3次收受贓物犯行，均
    洵堪認定，應依法論科。
二、核被告丁○○所為，均係刑法第349條第1項之收受贓物罪。
    被告3次收受贓物犯行，其犯意各別，應分論併罰。被告前
    於93年間，因毒品、搶奪及贓物等案件，經本院以93年度訴
    字第2979號分別判處有期徒刑8月、1年2月、4月，應執行有
    期徒刑2年確定，於95年5月26日假釋付保護管束，於95年9
    月11日期滿未經撤銷，視為執行完畢。復於95年間，因搶奪
    案件，經本院以95年度訴字第3750號判處有期徒刑1年4月確
    定；另於96年間，因施用毒品案件，經本院以96年度訴字第
    773號判處有期徒刑10月確定，上開2案嗣經分別減為有期徒
    刑8月、5月確定，並定應執行刑為有期徒刑1年又15日，於
    97年5月31日執行完畢之事實，有臺灣高等法院前案紀錄表
    在卷足參，其受有期徒刑之刑執行完畢後，5年內故意再犯
    本案有期徒刑以上之3罪，均為累犯，應依刑法第47條第1項
    之規定，分別加重其刑。爰審酌被告僅圖一己私利而收受贓
    物，增加被害人贓物之困難，其犯罪動機、目的尚非良善，
    惟念及被告犯後坦承犯行之犯後態度及收受贓物之數量等一
    切情狀，分別量處如主文所示之刑及諭知易科罰金之折算標
    準，並定應執行之刑及諭知易科罰金之折算標準。
據上論斷，應依刑事訴訟法第273條之1第1項、第299條第1項前
段，刑法第349條第1項、第47條第1項、第41條第1項前段、第51
條第6款，刑法施行法第1條之1第1項、第2項前段，判決如主文
。
中    華    民    國    98    年    10    月    19    日
                  刑事第三庭    法  官  李慧瑜
以上正本證明與原本無異。
如不服本判決應於收受判決後10日內向本院提出上訴書狀，並應
敘述具體理由；其未敘述上訴理由者，應於上訴期間屆滿後20日
內向本院補提理由書（均須按他造當事人之人數附繕本）「切勿
逕送上級法院」。
                                書記官  陳青瑜
中    華    民    國    98    年    10    月    19    日
附錄論罪科刑法條
中華民國刑法第349條
收受贓物者，處3年以下有期徒刑、拘役或5百元以下罰金。
搬運、寄藏、故買贓物或為牙保者，處5年以下有期徒刑、拘役
或科或併科1千元以下罰金。
因贓物變得之財物，以贓物論。


司法院資訊處製作；財團法人民間司法改革基金會備份。
